【裁判字號】    98,審訴,3475
【裁判日期】    981009
【裁判案由】    毒品危害防制條例
【裁判全文】
臺灣高雄地方法院刑事判決            98年度審訴字第3475號
公  訴  人  臺灣高雄地方法院檢察署檢察官
被      告  甲○○
上列被告因毒品危害防制條例案件，經檢察官提起公訴（98年度
毒偵字第4702號），嗣於本院準備程序中被告就被訴事實為有罪
之陳述，經本院告知簡式審判程序之旨，並聽取被告與公訴人之
意見後，合議庭裁定由受命法官獨任進行簡式審判程序，判決如
下：
    主  文
甲○○施用第一級毒品，處有期徒刑柒月。扣案第一級毒品海洛
因壹包（含包裝袋，檢驗後淨重零點零伍零公克）沒收銷燬之。
    事  實
一、甲○○於民國95年間因施用毒品案件，經依本院以95年毒聲
    字第1518號裁定送觀察、勒戒後，認無繼續施用毒品之傾向
    ，於95年12月6 日執行完畢釋放，並由臺灣高雄地方法院檢
    察署檢察官以95年度毒偵字第6310號為不起訴處分確定。詎
    仍不知戒除，於上開觀察、勒戒執行完畢釋放後5 年內，基
    於施用第一級毒品海洛因之犯意，於98年7 月24日上午6 時
    許，在高雄縣彌陀鄉○○村○○路206 號住處，以針筒注射
    方式施用第一級毒品海洛因1 次。嗣於98年7 月25日15時40
    分許，在高雄縣彌陀鄉○○村○○○路彌陀公園旁為警查獲
    ，扣得海洛因1 小包（檢驗前淨重0.060 公克、檢驗後淨重
    0.050 公克）並經員警採尿送驗，結果呈現嗎啡、可待因之
    陽性反應，始悉上情。
二、案經高雄縣政府警察局岡山分局報請臺灣高雄地方法院檢察
    署檢察官偵查起訴。
    理  由
一、本件被告甲○○所犯係死刑、無期徒刑、最輕本刑為3 年以
    上有期徒刑以外之罪，其於準備程序中就被訴事實為有罪之
    陳述，經本院告知簡式審判程序之旨，並聽取公訴人及被告
    意見後，合議庭裁定由受命法官獨任進行簡式審判程序，合
    先敘明。
二、訊據被告對於上揭時、地，施用第一級毒品海洛因之事實，
    坦承不諱，而被告為警查獲所採之尿液檢體，經送台灣檢驗
    科技股份有限公司以酵素免疫分析法及氣相層析質譜檢驗結
    果，呈現嗎啡、可待因陽性反應，此有台灣檢驗科技股份有
    限公司98年7 月31日KＺ000000000000號濫用藥物尿液檢驗報
    告暨毒品案件嫌犯尿液採證檢驗對照表各1 份附卷可稽，又
    扣案之白色粉末1 包，經送檢驗結果，確係第一級毒品海洛
    因成分（檢驗前淨重0.060 公克、檢驗後淨重0.050 公克）
    ，亦有高雄市立凱旋醫院98年8 月1 日第0000000000號濫用
    藥物成品檢驗鑑定書1 份在卷可憑（見臺灣高雄地方法院檢
    察署98年度毒偵字第4702號卷第15頁）。足徵被告之任意性
    自白核與事實相符，應堪信為真實，可採為本件論罪科刑之
    依據。是本件事證明確，被告施用第一級毒品犯行，洵堪認
    定，應予依法論科。
三、按海洛因為毒品危害防制條例第2 條第2 項第1 款所稱之第
    一級毒品，不得施用、持有。次按觀察、勒戒或強制戒治執
    行完畢釋放後，5 年內再犯第10條之罪者，應依一般刑事訴
    訟程序予以起訴論罪科刑，此觀諸毒品危害防制條例第20條
    、第23條第2 項規定自明。被告前於96年間因施用毒品案件
    ，經本院裁定送觀察勒戒後，無繼續施用之傾向，於95年12
    月6 日執行完畢釋放，並由臺灣高雄地方法院檢察署檢察官
    以95年度毒偵字第6310號為不起訴處分確定之事實，有臺灣
    高等法院被告前案紀錄表1 份在卷可參，是被告於上開觀察
    勒戒執行完畢釋放後5 年內，又犯本件施用毒品犯行，則公
    訴人予以起訴，尚無不合，本院自得依法論科。
四、核被告甲○○所為，係犯毒品危害防制條例第10條第1 項之
    施用第一級毒品罪。被告持有第一級毒品後進而施用，其持
    有之低度行為應為施用之高度行為所吸收，故不另論其持有
    毒品罪。本院審酌被告前因施用毒品案件，經勒戒、觀察程
    序，由檢察官不起訴處分後，仍不知悛悔，再次施用毒品自
    戕其身，顯然缺乏戒絕毒品之決心，無法擺脫毒品，故應藉
    由刑罰之執行，以收教化之功能，並參以被告犯後坦承施用
    毒品犯行，所犯係自傷行為，尚未害及他人，並斟酌被告之
    犯罪動機、手段以及被告之智識程度等一切情狀，量處如主
    文所示之刑。另扣案之白色粉末1 包，經送檢驗結果係第一
    級毒品海洛因之情，已如上述，應依毒品危害防制條例第18
    條第1 項前段規定宣告沒收銷燬之，至前開第一級毒品海洛
    因之包裝袋因包覆毒品，其上顯留有該毒品之殘渣，衡情自
    難與之剝離，亦應整體視之為毒品，連同該包裝併予宣告沒
    收銷燬之；此外，鑑驗耗用之海洛因既已滅失，自無庸宣告
    沒收銷燬。
據上論斷，應依刑事訴訟法第273 條之1 第1 項、第284 條之1
、第299 條第1 項前段，毒品危害防制條例第10條第1 項、第18
條第1 項前段，判決如主文。
本案經檢察官杜妍慧到庭執行職務。
中    華    民    國    98    年   10     月     9    日
                  刑事第十庭  法  官  曾子珍
以上正本證明與原本無異。
如不服本判決，應於收受送達後10日內向本院提出上訴書狀。
中    華    民    國    98    年   10     月     9    日
                              書記官  李承悌
附錄本判決論罪科刑法條全文：
毒品危害防制條例第10條
施用第一級毒品者，處6月以上5年以下有期徒刑。
施用第二級毒品者，處3年以下有期徒刑。


司法院資訊處製作；財團法人民間司法改革基金會備份。
